【裁判字號】    98,交聲,262
【裁判日期】    980326
【裁判案由】    聲明異議
【裁判全文】
臺灣彰化地方法院交通事件裁定         98年度交聲字第262號
移
異 議 人 即
受 處 分 人  甲○○
上列異議人即受處分人因違反道路交通管理處罰條例案件，對於
交通部公路總局臺中區監理所彰化監理站民國98年2 月25日所為
之處分（原處分案號：彰監四字第裁64—I00000000 號），聲明
異議，本院裁定如下：
    主  文
異議駁回。
    理  由
一、原處分意旨略以：異議人即受處分人（下稱異議人）甲○○
    於民國（下同）98年1月22日晚上11時許，駕駛車牌號碼J2
    ─7120號自用一般小客貨，行經彰化縣埤頭鄉○○○路南下
    匝道因「駕駛汽車行駛公路經警方攔檢實施酒測，測得酒測
    值為0.32 MG／L，超過呼氣標準值（0.25MG／L）0.07 MG／
    L」之違規，為彰化縣警察局北斗分局田尾分駐所警員以彰
    警交字第I00000000 號舉發違反道路交通管理事件通知單依
    法舉發，嗣異議人於舉發通知單上所載應到案日期（98年2
    月6 日）前向原處分機關提出申訴，經原處分機關函請舉發
    單位調查結果，仍認異議人有前開違規行為，原處分機關乃
    依道路交通管理處罰條例第35條第1 項第1 款、第24條第1
    項第2 款規定，於98年2 月25日以彰監四字第裁64—I00000
    000 號裁決書，裁處罰鍰新臺幣（下同）19,500元，吊扣駕
    駛執照12個月，並施以道安講習，於法應無不合等語。
二、聲明異議意旨略以：異議人於前揭時、地，係搭乘其妻所駕
    駛之前開車輛，異議人並未駕車，其妻於警方所設臨檢站前
    2、3百公尺處停車係為找尋證件，絕無舉發警員所稱更換駕
    駛之情事，爰依法聲明異議，請求撤銷原處分云云。
三、按汽車駕駛人飲用酒類或其他類似物後，其吐氣所含酒精濃
    度超過每公升0.25毫克或血液中酒精濃度超過百分之0.05以
    上者，不得駕車；汽車駕駛人，駕駛汽車經測試檢定酒精濃
    度超過規定標準，處新臺幣（下同）15,000元以上60,000元
    以下罰鍰，並當場移置保管該汽車及吊扣其駕駛執照1 年；
    汽車駕駛人，有第35條第1 項規定之酒後駕車情形，應接受
    道路交通安全講習。道路交通安全規則第114 條第2 款、道
    路交通管理處罰條例第35條第1 項第1 款、第24第1 項第2
    款條分別載有明文。
四、經查：
  (一)異議人確於前開時、地接受舉發單位之酒精呼氣濃度測試，
    測得酒測值為0.32 MG ／L ，超過呼氣標準值（0.25MG／L
    ）0.07 MG ／L ，有其簽名確認之酒精呼氣濃度測試結果影
    本在卷可稽，並為異議人所不爭執。
  (二)異議人甲○○酒精濃度超過規定標準，仍於上揭時間，駕駛
    前開車輛行經上開地點，並於臨檢站前停靠路肩更換駕駛乙
    節，業據證人即舉發警員劉漢鴻於本院訊問中具結證稱：「
    （製發經過？）我們當日是在北斗匝道路口路檢，看到一輛
    自小客車停在匝道口路肩停留，我們看到車內的人在換位置
    ，我們就開巡邏車過去盤查，他們就將車子開下交流道。」
    、「（你們是否看到車輛停車時，員警就往前？）是的。因
    為那裡交流道是不能停車的。」、「（你們看到他們在換位
    置時，你們距離他們約多遠？）約二百公尺。交流道那裡有
    路燈。」、「（車內的燈有無打開？）沒有打開，我們是從
    後面車子經過時，後面車輛車燈有照到受處分人的車內，我
    們看到車內的人有互換位置的情形。」、「（你們蒐證錄影
    時，有無拍到受處分人換坐位？）蒐證錄影時，是從開始攔
    車下來盤查後，才會開始錄影，但是他們換座位是我們目視
    看到的，沒有錄影到。」、「（證人當時看到的確實情形為
    何？）我們當時看到他，後來後面有車子大燈打過來，我們
    就有看到車內的人在換坐位。」等語明確（參本院98年3 月
    24日訊問筆錄第2 至4 頁），復有證人提出之現場照片1 紙
    附卷可稽。本院審酌：證人劉漢鴻當時值勤之位置僅距離異
    議人於匝道口路肩停車處約二百公尺，且證人亦證稱交流道
    匝道口有路燈照明，異議人更換駕駛當時適有後方來車之車
    燈燈光照進異議人車內，當可清楚辨識異議人確有更換駕駛
    之行為，而證人劉漢鴻乃為移送機關所認定異議人有前開違
    規行為之證據資料，其已到庭在本院法官面前以言詞供述異
    議人有前開違規事實，並已就當時執勤所處位置、發現異議
    人更換駕駛之過程及取締經過等情節詳述具體明確，且證人
    劉漢鴻為依法執行勤務之員警，與異議人毫無怨懟，衡情當
    無自陷偽證罪而構詞誣賴異議人之理，再參以異議人供陳其
    妻當日有攜帶駕照、行照，是放在異議人身上，當時因為看
    到警察在前方臨檢，其妻感到緊張，所以先將車輛停靠路肩
    找尋證件（參上開筆錄第1 頁），惟異議人之妻駕照、行照
    既由異議人保管，則異議人僅需提出或代為尋找即可，何需
    停車找尋證件? 且衡諸常情，將車輛停靠於高速公路匝道口
    路肩乃一極度危險之駕駛行為，一般人若非遭遇重大或緊急
    情事，豈會任意停靠? 異議人等辯稱為尋找證件而將車輛停
    靠匝道口，顯有違常理；再者，證人執行公務本身受行政懲
    處責任之監督，到庭具結作證更以刑罰擔保其真實性，殊無
    甘冒行政懲處及刑法偽證罪責任，而刻意誣陷異議人之理，
    其證言殊堪採信。
  (三)綜上所述，本件異議人於上揭時、地之違規行為事證明確，
    其空言否認違規之情，自不足採，原處分機關依道路交通管
    理處罰條例第35條第1項第1款、第24條第1項第2款，裁處罰
    鍰19,500元，吊扣駕駛執照12個月，並施以道安講習，核無
    違誤，本件聲明異議人之異議為無理由，應予駁回。
據上論斷，應依道路交通管理處罰條例第87條第2項，道路交通
案件處理辦法第19條，裁定如主文。
中    華    民    國    98    年    3     月    26    日
                  交通法庭            法  官  黃齡玉
以上正本證明與原本無異。
如不服本裁定，應於裁定送達後5日內，向本院提出抗告狀 (須
附繕本)。
中    華    民    國    98    年    3     月    26    日
                                      書記官  林嘉賢


司法院資訊處製作；財團法人民間司法改革基金會備份。
